【裁判字號】    92,易,49
【裁判日期】    920226
【裁判案由】    傷害等
【裁判全文】
臺灣屏東地方法院刑事判決                            九十二年度易字第四九號
    公  訴  人  臺灣屏東地方法院檢察署檢察官
    被      告  乙○○
    被      告  甲○○
右列被告因傷害等案件，經檢察官提起公訴（九十一年度偵字第四二○五、第六四六
二號），本院判決如左：
    主  文
乙○○、甲○○傷害人之身體，各處有期徒刑參月，如易科罰金，均以參佰元折算壹
日。
    事  實
一、乙○○為屏東縣麟洛果菜市場（下稱麟洛果菜市場）主任；甲○○曾於麟洛果菜
    市場任職經理。乙○○因認甲○○離職後多次檢舉麟洛果菜市場逃漏稅捐，致麟
    洛果菜市場經營困難，而對甲○○心生不滿，二人因此發生多次衝突，民國九十
    一年八月一日上午九時四十分許，甲○○因麟洛果菜市場職員陳進興業務侵占案
    件至位在屏東市○○路九號（起訴書誤為屏東市○○路十一號）之本院刑事第二
    法庭作證時，在該刑事第二法庭前之走道上，與陪同該案證人蘇瑞蓮、李姿儀出
    庭之乙○○相遇，乙○○趨前指責甲○○不應檢舉麟洛果菜市場逃漏稅捐，甲○
    ○不甘示弱亦出言頂撞，二人氣憤之餘，竟各基於普通傷害之犯意，徒手互毆，
    雖旋經旁人制止，但仍造成甲○○受有左眼眶挫傷５Ｘ５公分之傷害；乙○○受
    有右耳後擦傷鬱腫２Ｘ３公分、右肩後挫傷鬱腫５Ｘ５公分、左後肩上臂擦裂傷
    ８Ｘ８公分、頭臉頰部挫傷８Ｘ８公分等傷害。
二、案經乙○○、甲○○各訴由臺灣屏東地方法院檢察署檢察官偵查起訴。
    理  由
一、被告乙○○、甲○○均承認有於上述時地發生爭執之事實，但均否認有傷害之犯
    行，被告乙○○辯稱：「甲○○看到我就衝過來用右手抓著我的左手，說要打架
    就來，我將他的手撥開，我的手就被抓傷，我指責他為何檢舉麟洛果菜市逃漏稅
    ，他聽了惱羞成怒，就用左手揮拳打我的右耳一拳，我轉身要跑，他又打我右後
    肩膀我因此擦到牆壁受傷，跟我來的同事過來扶我，甲○○心虛才大喊打人，我
    並未毆打他。」云云。被告甲○○辯稱：「案發當天是乙○○直接衝過來用右手
    打我左眼，我被打後高喊打人，法警馬上衝出來制止，我並未毆打乙○○。」云
    云。經查：
（一）被告乙○○如何於上述時地與告訴人甲○○口角後繼而出手毆打告訴人甲○○
      成傷之事實，業經告訴人甲○○指訴明確，核與目擊證人蘇瑞蓮於偵查中供述
      ：「二人有出手在打。」（見九十一年度他字第四一九號偵查卷第九頁）、李
      姿儀於偵查中供述：「他們二人靠得眼近，可能有互拉。」（見九十一年度他
      字第四一九號偵查卷第八頁）等語相符，並有告訴人甲○○被毆受傷就診之診
      斷證明書一紙在卷可證。而被告乙○○既承認李姿儀、蘇瑞蓮二人均是麟洛果
      菜市場職員，為其下屬，案發當時係陪同該二人出庭作證之事實，可見被告乙
      ○○與李姿儀、蘇瑞蓮友好，應無仇恨可言，李姿儀、蘇瑞蓮二人並無誣陷被
      告乙○○入罪之動機，是證人李姿儀、蘇瑞蓮供述案發當時被告乙○○與告訴
      人甲○○相互毆打及拉扯等語，應可採信，被告乙○○否認毆打告訴人甲○○
      云云，並不足信，事證明確，被告乙○○傷害之犯行應堪認定。至證人即本院
      庭務員林輝雄供述：「當時二人在吵架，但我並無看見二人打架，之後即散開
      了。」（見九十一年度偵字第四二○五號偵查卷第三十一頁）、本院法警長王
      振青供述：「我聽到（甲○○喊打人）時出來，二人已散開，沒有看到乙○○
      打甲○○。」（見九十一年度偵字第四二○五號偵查卷第三十頁）、法警潘國
      卿供述：「我（事後）出來時看見他們二人在口角而已，並無打架。」（見九
      十一年度偵字第四二○五號偵查卷第三十九頁）等語，雖均證稱並未看到被告
      乙○○毆打告訴人甲○○，但本件鬥毆歷時甚短一節，業經告訴人甲○○供述
      在卷（見本院卷第十七頁），又事發突然，證人林輝雄足此僅知被告乙○○與
      告訴人甲○○吵架，未曾注意被告乙○○與告訴人甲○○打架之情，洵有可能
      。另證人王振青及潘國卿二人均是事後到場維持秩序，亦無從看到被告乙○○
      毆打告訴人甲○○之過程，是證人林輝雄、王振青、潘國卿所供均無足為被告
      乙○○有利之認定，附此敘明。
（二）被告甲○○如何於上述時地與告訴人乙○○口角後繼而出手毆打告訴人乙○○
      成傷之事實，業經告訴人乙○○指訴明確，核與目擊證人李姿儀供述：「．．
      ．乙○○上前理論，甲○○惱羞成怒，即出手打乙○○。」（見九十一年度他
      字第四一九號偵查卷第八頁）、證人蘇瑞蓮供述；「二人有出手在打。」（見
      九十一年度他字第四一九號偵查卷第九頁）、證人蘇明勝供述：「（案發時）
      我在休息區，乙○○為市場事指責甲○○，甲○○即出手打他．．．。」（見
      九十一年度他字第四一九號偵查卷第十七頁）等語相符，並有告訴人乙○○被
      毆受傷就診之診斷證明書一紙在卷可證。而李姿儀、蘇瑞蓮雖均為告訴人乙○
      ○之下屬，但李姿儀、蘇瑞蓮之供詞並未獨厚告訴人乙○○，已如上述，可見
      該二人之立場並無偏頗，是證人李姿儀、蘇瑞蓮、蘇明勝供述被告甲○○毆打
      告訴人乙○○等語，應係陳述事實，而可採信。被告甲○○否認出手毆打告訴
      人乙○○云云，並不足信。至證人潘國卿、林輝雄上述未見到被告甲○○與告
      訴人乙○○打架等語，或因事發偶然且歷程甚短而未能注意，或因事發後才到
      案發現場，已如上述，是均無足為被告甲○○有利之認定，附此敘明。
四、核被告乙○○、甲○○所為，各係犯刑法第二百七十七條第一項之傷害罪。爰審
    酌被告乙○○、甲○○均無前科之素行，因檢舉麟洛果菜市場逃漏稅一事結怨進
    而互毆之犯罪動機、徒手毆打之手段、造成之傷害均非嚴重及犯罪後均否認犯行
    等一切情狀，各量處如主文所示之刑，並均諭知易科罰金之折算標準。
據上論斷，應依刑事訴訟法第二百九十九條第一項前段，刑法第二百七十七條第一項
、第四十一條第一項前段，罰金罰鍰提高標準條例第一條前段、第二條，判決如主文
。
中      華      民      國      九十二      年      二    月  二十六    日
                                      臺灣屏東地方法院刑事第二庭
                                          法  官  林昌義
右正本證明與原本無異。
如不服本判決應於收受本判決後送達後十日內向本院提出上訴書狀，其未敘述上訴理
由者，並得於提起上訴後十日內向本院補提理由書狀（均須按他造當事人之人數附繕
本 ）「切勿逕送上級法院」
                                          書記官   于耀文
中      華      民      國      九十二      年      二    月  二十六    日
附錄本判決論罪之法條：
刑法第二百七十七條第一項：
傷害人之身體或健康者，處三年以下有期徒刑、拘役或一千元以下罰金。


司法院資訊處製作；財團法人民間司法改革基金會備份。
